臺北高等行政法院裁定
　　　　　　　　　　　　　　　　　　 95年度訴字第01242號
原　　　告　新竹縣政府
代　表　人　甲○○（縣長）
訴訟代理人　鄭勵堅　律師
　　　　　　李佳玲　律師
被　　　告　乙○○○
訴訟代理人　丁○○
輔　佐　人　丙○○
參　加　人　丁○○
上列原告與被告間因有關徵收補償事務事件，參加人聲請參加訴
訟，本院裁定如下：
    主  文
准許丁○○參加本件被告之訴訟。
    理  由
一、按「行政法院認為其他機關有輔助一造之必要者，得命其參
    加訴訟。前項行政機關或有利害關係之第三人亦得聲請參加
    。」，行政訴訟法第44條定有明文。
二、本件原告因辦理「竹北市豆子埔溪整治工程」，經報准徵收
    轄內新竹縣竹北市○○○段273-134地號土地（下稱系爭土
    地）後，於80年5月13日至80年6月12日連同徵收補償費一併
    公告。公告期滿依法於80年6月25日發放徵收補償費，嗣因
    被告拒領補償費，原告遂依法將應發放之徵收補償費扣除土
    地增值稅後之地價補償費新台幣（下同）61,244元整，於86
    年7月時向法院辦理提存完竣，該筆被徵收土地並於87年4月
    28日產權移轉登記為「新竹縣」。嗣原告因辦理「縣治遷建
    第二期區段徵收」工程，另行針對需用土地進行徵收，遂依
    土地法第228條「被徵收土地之所有權已經登記完畢者，其
    所有權或他項權利除於公告前因繼承、強制執行或法院之判
    決而取得，並於前條公告期間內向該管直轄市或縣（市）地
    政機關聲請將其權利備案者外，以公告之日土地登記簿所記
    載者為準。」之規定編造「新竹縣縣治二期計畫區段徵收土
    地清冊」，以當時土地登記簿所載之所有權人造冊，其中系
    爭土地所有權人仍登載為被告所有，以致原告於88年5 月6
    日錯誤發放該筆地價補償費489,600元予被告。原告乃以91
    年10月1日府地測字第0910111429號函通知被告繳回原告誤
    發之地價補償費，復於95年3月28日以府地測字第
    0950032721號函發文撤銷違法之授益處分，並已送達至被告
    ，遂向本院提起本件行政訴訟，請求被告返還溢領之補償費
    。
三、丁○○主張其於76年5月19日向被告購買系爭土地，被告並
    已將系爭土地補償費489,600元轉交丁○○領迄，且其在系
    爭土地上所蓋房屋，亦領得補償費120餘萬元等語，主張其
    為本件訴訟之利害關係人，依行政訴訟法第44條第2項規定
    ，聲請參加訴訟等語，並提出被告在臺灣銀行竹北分行所開
    設第000-000-000000號存摺封面及內頁、丁○○在該分行所
    開設000-000-000000號存摺封面及內頁及原告94年府地測字
    第0940162631號函等件影本為證。經查，本件被告如受敗訴
    判決，丁○○就系爭徵收補償費，可能發生被請求返還之不
    利益，於本件訴訟自屬有利害關係之第三人，其依行政訴訟
    法第44條第2 項規定，為輔助被告而聲請參加訴訟，核無不
    合，應予准許，爰依前揭規定裁定如主文。
中　　華　　民　　國　　96　　年　 　3　　月　　7　　 日
                       第八庭審判長法  官　蔡進田
                                   法  官  李玉卿
                                   法  官  蕭忠仁
上為正本係照原本作成。
不得聲明不服。
中　　華　　民　　國　　96　　年　 　3　　月　　8　　 日
                                   書記官  蕭純純
